【裁判字號】    89,易,332
【裁判日期】    890908
【裁判案由】    竊盜
【裁判全文】
臺灣士林地方法院刑事判決                          八十九年度易字第三三二號
    公  訴  人  臺灣士林地方法院檢察署檢察官
    被      告  乙○○
                甲  ○
    共      同
    選任辯護人  陳德文
右列被告等因竊盜案件，經檢察官提起公訴（八十九年度偵字第一０二七號），本院
判決如左：
    主  文
乙○○共同連續竊盜，累犯，處有期徒刑陸月。
甲○共同連續竊盜，處有期徒刑肆月。
    事  實
一、乙○○曾於民國八十年間，因違反麻醉藥品管理條例案件，經本院判決有期徒刑
    五年六月，嗣經上訴後，經臺灣高等法院撤銷改判有期徒刑五年二月，其中吸食
    安非他命被判處有期徒刑六月部分已確定，並先予執行，其餘罪刑經上訴最高法
    院後亦經該院判決上訴駁回確定，且與前開吸食安非他命部分定應執行刑為有期
    徒刑五年四月確定，於八十五年九月四日假釋期滿執行完畢；猶不知警惕，與其
    妻甲○因見丁○○所經營址設臺北縣三芝鄉福德村土地公埔四七之一號之東正陶
    瓷股份有限公司（以下簡稱：東正公司）業已停工多時且無人看守，竟基於共同
    意圖為自己不法所有之概括犯意聯絡，先於民國八十八年十月上旬某日下午四時
    許之日間，以不詳方式侵入東正公司工廠內辦公室，竊取置於辦公室內之拆卸工
    具乙箱（內置有套桶二十七個、活動扳手三個、接杆三個、開口扳手四支、螺絲
    起子二支、扳手一隻、推高機輪胎螺絲一只）。嗣於八十九年元月八日上午十時
    三十分許，駕駛向友人丙○○借得之車牌號碼ＡＭ—八五六○號自用小客車至東
    正公司後方產業道路旁停放後，二人即下車徒步沿小路前往東正公司廠房後方，
    由乙○○自東正公司另棟相連廠房所裝設未上鎖之鐵門進入，並利用其內供運輸
    原料所用之輸送帶向上攀爬至二間廠房隔牆上方，再自牆垣上方通風口處鑽越至
    東正公司陶瓷燒窯廠房後，即攀爬而下，並打開廠房後門而與甲○共同無故侵入
    丁○○所有之建築物內。乙○○及甲○於進入廠房後，即著手竊取丁○○所有置
    於工廠內之馬達四個、齒輪三包、高壓油管十五條、鍊條五包、三角皮帶二百條
    、培林一百五十箱、ＰＬＣ即電腦控制器三台，並將所竊得之上開物品在工廠內
    裝袋打包而置於渠二人實力支配之下，並暫置於工廠內欲伺機運離。適丁○○於
    同日下午，前往東正公司廠房拜拜、並自東正公司廠房會客室連接廠房之門進入
    工廠查看時，發現廠房內有人，即報警處理；雖到場警員於廠房內巡查未果，惟
    丁○○及其子許譽鐘於警力離去後，仍繼續在廠內搜查，始於同日下午五時三十
    許，查獲乙○○及甲○躲藏在廠房內燒窯之台車之後側，即將渠二人逮捕並逕送
    警局處理，並於二人所駕駛之前開車輛後行李箱起出渠等先前竊得之上開拆卸工
    具乙箱，始知上情。
二、案經丁○○訴由臺北縣警察局淡水分局報請臺灣士林地方法院檢察署檢察官偵查
    起訴。
    理  由
一、訊據被告乙○○、甲○固坦承於八十九年元月八日係由被告乙○○自丁○○所有
    東正公司相連工廠進入並攀爬輸送帶自牆垣上方通風口進入東正公司燒窯廠房、
    再打開廠房後門供被告甲○亦進入其內，嗣於當日下午五時三十分許經告訴人暨
    其子查獲之事實不諱（見本院八十九年八月三十日審判筆錄），惟矢口否認有何
    連續竊盜之犯行，均辯稱：伊等僅於八十九年元月八日進入東正公司廠房一次，
    係因友人告知債務人高天來係藏匿該處，始共同前往找尋，然四處查看後並未發
    現，因過於疲倦始在廠房內睡著，伊等實未竊取打包工廠內的工具物品，至於警
    方表示在伊等當日所駕駛之車輛後行李箱內所查獲之拆卸工具乙箱應係車主丙○○所有，與伊等無關，伊等在警訊中之自白係遭警方不當取供及刑求所致云云。
二、然查：有關被告乙○○及甲○二人確係於八十九年元月八日下午，先經告訴人丁○○會同警方在東正公司房內巡查，雖發現廠房內如事實欄所示之工具經打包裝
    袋，因未查得犯嫌並離去後，始再由告訴人丁○○暨其子共同在廠房內燒窯台車
    後側查獲送警究辦，嗣並於被告二人當日所駕駛自小客車後行李箱內起獲告訴人
    丁○○於八十八年十月上旬某日遭竊之如事實欄所示拆卸工具乙箱之事實，已據
    告訴人丁○○於警訊、檢察官偵查及本院審理中指述歷歷，核與證人即原任臺北
    縣警察局淡水分局埔濱派出所之本案承辦員警戊○○具結證稱：於被告二人經告
    訴人逮捕後，伊即會同持有汽車鑰匙之被告甲○，將被告等原停放在東正公司廠
    房後方產業道路旁之自小客車駛至派出所前，並會同被告二人及被害人，一起查
    勘該車後行李箱，打開後，被害人丁○○即當場指認後行李箱內拆卸工具乙箱為
    伊八十八年十月間失竊，嗣並經其領回等相符（見本院八十九年六月二十日訊問
    筆錄），並有查獲當日現場照片十二幀及臺北縣警察局贓物認領保管單（其上所
    記錄經被害人丁○○領回之拆卸工具二百支實應僅有如事實欄所示之拆卸工具四
    十一支，已經本院於八十九年八月三十日當庭勘點屬實）乙紙附卷可稽。告訴人
    丁○○並堅稱：伊工廠已停工五年，工廠內沒有人，伊約每隔一至三日會前往廠
    房查看，在八十九年元月八日案發前二、三日伊亦曾前往工廠查看，並未發現東
    西被打包等語明確（見本院八十九年四月十一日訊問筆錄）。則告訴人以被告二
    人係竊盜之現行犯，並以其二人涉嫌連續竊盜犯行而提出告訴，其所指已非無據
    。
三、次查：被告二人於檢察官偵查及本院審理時，固均一致否認曾於八十八年十月初
    竊盜告訴人丁○○所有拆卸工具，亦否認係為竊盜始侵入告訴人東正公司廠房，
    然渠二人於警訊時亦均供承：伊等確於八十九年元月八日上午十時三十分許，由
    工廠後之產業道路旁，由乙○○攀爬入內後打開後門由甲○進入告訴人丁○○工
    廠後，即在廠房之辦公室及儲存室搬取馬達等工具器材及各種零件並裝袋打包，
    打算離開後，於晚間再行搬運，當時伊等係躲在台車下，於同日下午五時三十分
    許，經告訴人當場查獲；且確於八十八年十月初某日下午四時許，侵入房內竊取
    乙只裝工具之小鐵箱等語明確（見八十九年元月八日乙○○及甲○之警訊筆錄）
    。查被告二人之前開自白雖經被告等於本院審理時否認其真實性，被告甲○先質
    疑：警訊筆錄上簽名非伊自為云云；復辯稱：伊當時並未承認犯行，警方當時係
    以手銬將伊銬在子上，故意踢倒椅子致伊跌倒受傷而予以刑求云云（見本院八十
    九年四月十一日訊問筆錄），並提出伊於八十九年元月九日至清沐堂國術館就診
    、並載明受有左肩外側勒帶扭傷及左手腕挫傷之傳統療法證明書影本乙紙為據。
    另被告乙○○亦辯稱：當時因見警察踢倒甲○被銬住之坐椅，復念及家中子女，
    就承認竊盜並簽名，並不知警察在筆錄寫了什麼內容云云（見本院八十九年四月
    二十一日訊問筆錄），而與被告甲○雙雙質疑警員有不當取供之情事。然查：
（一）查卷附被告甲○之警訊筆錄後，確有甲○之簽名及捺印乙節，有該份筆錄在卷
      可據。而經本院詳細核對被告甲○於警訊筆錄後之簽名，實與其於本案卷證內
      其他簽名筆跡全然相同，則被告甲○所辯：警訊筆錄之簽名非伊自為，並請求
      送請鑑定云云，實無可採，所為鑑定之聲請，亦無必要。
（二）證人即承辦本案並負責被告二人警訊筆錄制作之警員戊○○堅決否認有何刑求
      不當取供之情事，並證稱：當日被告二人經查獲到所並制作筆錄時，被告甲○
      曾大吵大鬧，伊為維護秩序，先將甲○帶至未關門之泡茶間，因其仍繼續吵鬧
      、妨礙偵訊，乃再帶至辦公室之置物間，請其坐下，再以手銬銬在椅子上，然
      絕無故意踢其坐椅致其跌倒之行為；所制作筆錄均依被告等自由意識下之供述
      據實制作，且依法錄音，絕無虛假及不當取供之情事等語（見本院八十九年六
      月二十日訊問筆錄）；而被告甲○於派出所偵訊確有吵鬧，經銬上手銬後仍繼
      續哭鬧，在伊在場之期間內，並未發現警察有刑求之行為，亦未聽聞警員有何
      不當取供之言詞等情，亦經證人丁○○結證屬實（見本院八十九年七月二十一
      日訊問筆錄）。況系爭警訊筆錄制作後確已交由被告等親自誦閱認無訛後始親
      自簽名捺印等情，有系爭警訊筆錄在卷可憑。是就該等筆錄於形式上觀察，實
      無何違法之處。則被告等主張警察有刑求取供云云，即有可疑。
 （三）被告甲○雖於本院審理時提出刑求抗辯，惟依本案卷證以觀，其於本案查獲
       之檢察官偵查中，始終未見其就警察刑求乙事提出抗辯，已悖於情理。嗣其
       於本院審理時雖提出卷附前開診斷證明書，惟警員戊○○既作證稱：當時因
       被告甲○於制作筆錄時吵鬧，故而確有將其以手銬銬於坐椅之情事，已如前
       述，則被告甲○之傷勢是否因其於上銬後自行掙扎抗拒所造成，實非無可能
       ；是縱其確有曾受有前開傷情，亦難認警員確有刑求取供之情事。從而，被
       告甲○所辯：警訊刑求云云，以及被告乙○○所為前開不當取供之辯詞，均
       乏所據。
四、至於證人即承辦員警戊○○雖另證稱：伊於制作被告等筆錄時確有錄音，然因被
    告甲○不時尖叫吵鬧，故而於筆錄制作，又重新錄音一次，甲○部分有無錄音已
    忘了；嗣伊離開埔濱派出所，錄音帶就在派出所云云（見本院八十九年六月二十
    日訊問筆錄），足見本案警訊時訊問被告之錄音作業，固有違反刑事訴訟法有關
    訊問被告應全程連續錄音之規定。惟查：警訊筆錄縱無錄音、或於錄音過程中有
    所瑕疵，並非因而即得遽認其筆錄內容失其證據力，仍應調查其他相關事實，以
    查明筆錄之記載是否屬實。而查：
（一）被告二人雖一再辯稱：渠等當日僅聽信友人陳耀榮之言，而初次進入東正公司
      廠房找尋債務人云云；惟查：
    (1)被告二人經歷警方及告訴人搜查許久，均無所獲，嗣終遭告訴人查獲時，係在
      燒窯台車後方隱匿處經尋獲，於經查獲時被告神情驚慌，未見睡意等情，均據
      告訴人及證人即警員戊○○陳明屬實（見本院八十九年四月十一日訊問筆錄、
      同年六月二十日訊問筆錄）；而東正公司廠房甚為廣闊，被告等經告訴人丁○○所指躲藏地點之燒窯台車後側，確屬不易進入且隱蔽之地點乙節，亦經本院
      於八十九年五月十一日勘驗現場查證屬實，並有現場照片數幀存卷可憑。被告
      等雖另辯稱：係因渠等拖鞋置於東正公司廠房內，始遭告訴人等發現，如有意
      藏匿，當不致有此疏漏云云。惟衡諸被告如因疲累就地而眠，豈有刻意找尋工
      廠隱蔽處休息，且未於警方初次巡查時即出面說明之理？足見被告所著拖鞋應
      係倉皇躲藏之間，不慎遺落於廠房狹窄之燒窯台車間走道處所致，渠等其時確
      刻意躲藏，且於遭尋獲時確有心虛之意，應無可疑。
    (2)證人即被告乙○○之堂兄弟陳耀榮雖到庭附和被告二人陳詞證稱：伊確於案發
      當日上午告知被告二人風聞債務人高天來躲藏於東正公司工廠內云云（見本院
      八十九年四月二十一日訊問筆錄）；惟其所證有關告知之對象及地點（當時甲○有進入屋內，乙○○有下車，但沒有進入屋內）各節，均核被告二人各自所
      述，互有出入（被告甲○稱：當日上午九時許，伊與乙○○前往陳耀榮住處，
      與乙○○一起站在陳輝榮住處屋簷下聽聞其事云云；被告乙○○陳稱：當日上
      午七時前往陳耀榮住處，伊站在門邊，僅甲○進入屋內，有關高天來躲藏於東
      正公司工廠乙事，係甲○轉知云云；此均見本院八十九年四月二十一日訊問筆
      錄）；再衡諸被告乙○○與證人陳耀榮為堂兄弟之親，其證詞是否偏頗，即有
      可疑之處，更遑論被告甲○所陳：係在當日中午十一時許進入東正公司廠房（
      見本院八十九年四月十一日訊問筆錄），復與被告乙○○於檢察官偵查時所陳
      ：進入工廠之時間係在當日上午九時許云云（見檢察官八十九年二月二十一日
      訊問筆錄），並非一致。則被告等上開辯詞，即難憑採。
    (3)再查：被告等自承：當時係自東正公司相連廠房之輸送帶攀爬自通風口進入廠
      內，已如前述；而該現場輸送帶延伸至廠房上方通風口之高度甚高，約達六公
      尺乙節，亦經告訴人丁○○陳述明確，並經本院勘驗現場屬實，有本院八十九
      年五月十一日刑事勘驗筆錄及現場照片數幀在卷為憑。則衡諸東正公司工廠既
      係他人所有，被告等如為找尋債務人，僅需於廠外守候即可，何須犯險自高數
      公尺之輸送帶攀爬進入廠房，且於尋人未獲後，復自當日上午至下午長時間逗
      留其內，所為實有違常情之處。是被告等所辯：係為找尋債務人，始侵入並逗
      留於告訴人丁○○東正公司廠房內云云，顯悖於情理而無可採。
（二）又有關經警於被告二人當日所駕駛車輛後行李箱內起出之拆卸工具乙箱確係被
      害人丁○○原置於東正公司廠房之辦公室內，而於八十八年十、十一月間失竊
      之贓物乙節，已經告訴人丁○○指述明確（見本院八十九年七月二十一日訊問
      筆錄）。被告二人雖辯稱：系爭拆卸工具係車主丙○○所經營世傳工程行所有
      云云，並聲請傳喚證人即曾於世傳工程行任職之己○○到庭為證。而證人己○○經本院提示查獲當日被告所駕駛車輛後行李廂照片時雖具結證稱：伊可確認
      後行李箱內之黃色工具箱為伊工程行所有，該黃色工具箱後側曾由伊噴有金油
      ，至於內置之拆卸工具則無法確認，因為一般人使用之工具均差不多云云（見
      本院八十九年七月二十一日訊問筆錄）。惟經諭請告訴人丁○○將領回之系爭
      工具箱攜同到庭經勘驗結果，該黃色工具箱後栓並無金油之事實，已經載於本
      院八十九年八月三十日審判筆錄屬實；且證人己○○於當日檢視該工具箱時，
      亦陳稱：系爭工具箱應非世傳工具行所有等語（見同前本院審判筆錄）；反觀
      告訴人丁○○自始即堅指該工具箱確屬伊所有，並對系爭各拆卸工具之用途詳
      細陳明（亦見本案前開審判筆錄）；則雖當日被告等所駕駛車牌號碼ＡＭ─八
      五六０號自小客車確登記於丙○○名下，有交通部公路局台北區監理所八十九
      年八月四日八九北監一字第一八六四八號函文檢送之汽車車籍查詢資料乙紙存
      卷可參，證人即車主丙○○復經傳未到；然系爭工具乙箱應確為告訴人所有、
      且於八十八年十月、十一月間某日自工廠內辦公室失竊之事實，應甚灼然；證
      人丙○○自無再予傳喚到庭之必要。
（三）再衡諸被告等仍擁有自有之自小客車乙節，已據被告等自承屬實（見本院八十
      九年四月二十一月訊問筆錄），竟於前往東正公司廠房時，特意向世傳工程行
      借取車牌號碼ＡＭ─八五六０號自小客車使用，所為已有可疑；而依前開卷附
      車籍查詢資料顯示：前開車輛之牌照確已於八十七年三月三十一日因逾檢而註
      銷等情，亦核與被告甲○陳稱：丙○○告知系爭車輛因未繳稅，車牌已遭註銷
      等語（見本院八十九年八月三十日審判筆錄），大致相符。則被告等是否為避
      免所為竊盜犯行易於揭露，始刻意向他人借取牌照已經註銷之車輛使用，即非
      無可能。況被告甲○且陳稱：為學車之便，曾向丙○○借取車輛達三、四次，
      係邊找尋債務人邊學開車云云（見本院八十九年四月十一日訊問筆錄），足見
      被告等並非初次借用系爭車輛使用無疑，而系爭拆卸工具之贓物復係自被告等
      當日駕駛使用之自小客車車後行李箱內起出，均已如前述，是被告等雖非該車
      車主，惟渠等所辯：系爭拆卸工具係世傳工程行所有，伊等對其由來毫無所悉
      云云，自無可採。
（四）是就前述各項積極證據及承辦警員前開證詞參互以觀，應認被告二人於本案警
      訊筆錄記載屬實。查本案被告二人既於警訊時自承有竊盜犯行，且於案發時因
      躲藏於東正公司廠房內並經被害人當場查獲，現場並查獲有裝袋打包器械工具
      ，而渠等不僅未能合理交待為何躲藏於廠內隱蔽處之原因，復經會同被害人當
      場於被告等所駕駛之自小客車內查獲被害人先前失竊之贓物，均如前述，從而
      渠等確前後於八十八年十月初某日及八十九年元月八日共同前往東正公司廠房
      內行竊之犯行，已甚灼然。被告等所辯各節均無非卸責之詞，不足採信。渠等
      聲請調取本案警訊錄音帶、並請就本案東正公司廠房內電線等物進行指紋比對
      鑑驗，均核無必要。本件事證明確，被告等犯行均堪認定，應依法論科。
五、核被告二人所為，均係犯刑法第三百零六條第一項無故侵入他人建築物罪、第三
    百二十條第一項竊盜罪。查本案告訴人丁○○於警訊及檢察官偵查中均表明欲對
    被告等連續侵入工廠竊盜之犯行予以訴追，有八十九年元月八日丁○○警訊筆錄
    及檢察官八十九年二月二十一日訊問筆錄在卷可按；且公訴人起訴法條雖漏引刑
    法第三百零六條，惟於起訴事實內已敘明被告等係共同無故侵入告訴人所有東正
    公司廠房之建築物內以竊取財物之犯罪事實，則被告等此部分所為自亦在公訴人
    起訴範圍之內，且既經告訴人合法告訴，本院自應予以審判。另公訴意旨雖以被
    告等係自外攀爬窗戶入內，破壞工廠門鎖之方式進入東正公司竊盜，而認渠等係
    涉嫌刑法第三百二十一條第一項第二款加重竊盜罪嫌云云；惟被告等已於本院勘
    驗現場時自承：渠等係經由東正公司未上鎖之廠房大門進入後利用非屬安全設備
    之輸送帶及通風口攀爬進入云云，而東正公司廠房之窗戶及辦公室門鎖雖經發現
    有破壞之痕跡，然並無證據證明相關門窗經破壞係由被告等所為，自無由遽認被
    告有何毀越門扇踰越安全設備之加重竊盜犯行；是公訴人前開起訴法條容有未洽
    ，應予變更。被告二人就前開犯行，均有犯意聯絡及行為分擔，應依共同正犯論
    處。且渠等先後二次無故侵入他人建築物及竊盜之犯行，各時間緊接，手法相同
    ，且分別觸犯構成要件同一之罪名，顯均係基於概括犯意為之，應均依連續犯規
    定論以一罪，並依法加重其刑。被告二人所犯上開二罪間，有方法結果之牽連關
    係，為牽連犯，應從一重之連續竊盜罪處斷。又查：被告乙○○曾於八十年間，
    因違反麻醉藥品管理條例案件，經本院判決有期徒刑五年六月，嗣經上訴後，經
    臺灣高等法院撤銷改判有期徒刑五年二月，其中吸食安非他命被判處有期徒刑六
    月部分已確定，並先予執行，其餘罪刑經上訴最高法院後亦經該院判決上訴駁回
    確定，且與前開吸食安非他命部分定應執行為有期徒刑五年四月確定，於八十五
    年九月四日假釋期滿執行完畢，有卷附臺灣高等法院被告全國前案紀錄表在卷可
    按，被告於前案有期徒刑執行完畢後五年內，再犯本件有期徒刑以上之罪，為累
    犯，應依刑法第四十七條規定，遞加重其刑。爰審酌被告等個人素行、犯罪之動
    機、目的、手段、犯罪所生之損害，於犯罪後飾詞狡辯、未見絲毫悔意之態度及
    其他一切情狀，認公訴人當庭求處被告乙○○有期徒刑二年、被告甲○有期徒刑
    一年之罪刑，尚嫌過重，乃分別量處如主文之刑，以資懲儆。
據上論斷，應依刑事訴訟法第二百九十九條第一項前段、第三百條，刑法第二十八條
、第五十六條、第三百二十條第一項、第三百零六條第一項、第五十五條、第四十七
條，罰金罰鍰提高標準條例第一條前段，判決如主文。
本案經檢察官張熙懷到庭執行職務
中      華      民      國      八十九      年      九      月    八    日
                                      臺灣士林地方法院刑事第三庭
                                      法  官
如不服本判決應於送達後十日內向本院提出上訴狀
附錄本案論罪科刑法條全文
刑法第三百二十條第一項：
意圖為自己或第三人不法之所有，而竊取他人之動產者為竊盜罪，處五年以下有期徒
刑、拘役或五百以下罰金。
刑法第三百零六條
無故侵入他人住宅、建築物或附連圍繞之土地或船艦者，處一年以下有期
徒刑、拘役或三百元以下罰金。
無故隱匿其內，或受退去之要求而仍留滯者，亦同。


司法院資訊處製作；財團法人民間司法改革基金會備份。
